【裁判字號】    98,交易,56
【裁判日期】    980604
【裁判案由】    公共危險
【裁判全文】
臺灣桃園地方法院刑事判決              98年度交易字第56號
公  訴  人  臺灣桃園地方法院檢察署檢察官
被      告  乙○○
上列被告因公共危險案件，經檢察官提起公訴（九十七年偵字第
二一六一四號），本院判決如下：
    主  文
乙○○服用酒類，不能安全駕駛動力交通工具而駕駛，累犯，處
有期徒刑捌月。
    事  實
一、乙○○前因酒後駕車，涉犯公共危險案件，經本院於民國89
    年11月20日以八十九年度壢交簡字第五九九號判決判處罰金
    銀元一萬五千元確定，於89年12月22日執行完畢；又因公共
    危險案件，經本院於90年1 月11日以九十年度壢交簡字第四
    六號判決判處拘役五十五日，經上訴於本院後，由本院於90
    年11月28日以九十年度交簡上字第二一號判決上訴駁回確定
    ；復因公共危險案件，經本院於91年7 月22日以九十一年度
    壢交簡字第五○七號判決判處有期徒刑三月確定，兩案接續
    執行，於92年9 月18日（起訴書誤植為19日）執行完畢（以
    上均未構成累犯）；再因公共危險案件，經本院於95年10月
    18 日 以九十五年度壢交簡字第一二五三號判決判處有期徒
    刑六月，經上訴於本院後，由本院於96年6月8日以九十五年
    度交簡上字第一八二號判決上訴駁回確定，嗣經本院於96年
    10月29日以九十六年度聲減字第七○七一號裁定減為有期徒
    刑三月確定，於97年5 月12日縮刑期滿執行完畢（本件構成
    累犯）。詎其於97年9 月24日上午10時許，先在桃園縣大溪
    鎮山子頂某友人住處內飲用酒類，又於同日晚間6 時至11時
    許在桃園縣中壢市龍岡地區某小吃店內再飲用酒類後，明知
    已達不能安全駕駛動力交通工具之程度，竟仍騎乘車號VNI-
    200號輕型機車上路，嗣於翌（25）日凌晨0時22分許，行經
    桃園縣平鎮市○○路與龍德路49巷口時，遭警攔檢查獲，並
    施以酒精濃度測試，測得酒精呼氣濃度達每公升一點一八毫
    克，始悉上情。
二、案經桃園縣政府警察局平鎮分局報請臺灣桃園地方法院檢察
    署檢察官偵查起訴。
    理  由
壹、證據能力：
    按被告以外之人於審判外之言詞或書面陳述，除法律有規定
    者外，不得作為證據。被告以外之人於審判外之陳述，雖不
    符刑事訴訟法第一百五十九條之一至第一百五十九條之四之
    規定，而經當事人於審判程式同意作為證據，法院審酌該言
    詞陳述或書面陳述作成時之情況，認為適當者，亦得為證據
    ；當事人、代理人或辯護人於法院調查證據時，知有刑事訴
    訟法第一百五十九條第一項不得為證據之情形，而未於言詞
    辯論終結前聲明異議者，視為有前項之同意，刑事訴訟法第
    一百五十九條第一項、第一百五十九條之五分別定有明文。
    又刑事訴訟法第一百五十九條第一項立法意旨，乃在於確保
    被告之反對詰問權。同法第一百五十九條之五規定之立法意
    旨，則在於確認當事人對於傳聞證據有處分權，得捨棄反對
    詰問之權利，同意傳聞證據可作為證據。惟因刑事訴訟制度
    尚非採澈底之當事人進行主義，乃又限制以法院認為適當者
    ，始得為證據。因此，當事人同意或依法視為同意某項傳聞
    證據作為證據使用者，實質上即表示有反對詰問權之當事人
    已捨棄其權利，如法院認為適當者，不論該傳聞證據是否具
    備刑事訴訟法第一百五十九條之一至第一百五十九條之四所
    定情形，均容許作為證據（最高法院九十七年度台上字第六
    一六二號判決要旨參照）。經查，對卷附之供述證據，公訴
    人及被告乙○○對其有證據能力乙節並無意見，且迄本院言
    詞辯論終結前，對上開證據均不予爭執，亦未聲明異議，本
    院審酌上開證據資料製作時之情況，尚無違法不當及證明力
    明顯過低之瑕疵，亦認為以之作為證據應屬適當，揆諸前開
    規定及說明，認前揭證據資料均有證據能力。至其餘非供述
    證據，本院查無有何違反法定程式取得之情形，應認有證據
    能力。
貳、認定犯罪事實所憑證據及理由：
一、訊據被告乙○○固坦承於97年9 月24日上午即開始飲酒直至
    同日晚間11時許，嗣於同日晚間11時50分許在桃園縣平鎮市
    ○○路與龍德路49巷口，經警查獲並施以酒精濃度測試，測
    得酒精呼氣濃度達每公升一點一八毫克之事實，惟矢口否認
    有何酒後駕車之情形，辯稱：伊當天是將車號VNI-200 號機
    車放置在上開地點並坐在機車上看夫妻吵架，伊沒有騎車云
    云。經查：
（一）被告於警詢時供稱：我於昨日（即97年9月24日）5時許在
      平鎮市○○路自己所經營的攤販喝酒，喝到約晚間11時許
      ，我是騎機車過去平鎮市○○路、龍德路49巷口等語（見
      偵查卷第7至8頁），核與證人即查獲之員警丙○○於偵查
      中證稱：我跟同事從龍平路往忠貞市場方向巡邏，騎到龍
      平路與龍德路49巷口，被告由龍德路巷口騎車出來，我們
      發現被告騎車有點可疑，就將他攔下，我聞到他有酒味；
      被告當時是騎車，且車子已發動，是我熄火的，我是用車
      頭將他攔下等語（見偵查卷第25至26頁），及於本院審理
      時具結證稱：我當時從平鎮市○○路往忠貞市場的方向行
      駛，當時還有一位實習警員林孟寬，我在龍平路及龍德路
      49巷巷口遇到被告騎機車從龍德路49巷出來，我用我的摩
      托車擋住被告的機車車頭，我們的車輛呈現垂直的角度，
      他當時有一點恍神，靠近他發現他的酒味很濃，我就將他
      的車鑰匙拔起來；當時我問他的問題他都答非所問等語（
      見本院卷98年5月7日審判筆錄第3、4頁），大致相符，堪
      信被告上開之自白與事實相符。
（二）依交通部運輸研究所79年8 月對駕駛人行為之研究指出，
      吐氣每公升酒精含量零點二五毫克等於血液中酒精濃度百
      分之零點零五（亦即每一百毫升血液中含五十毫克酒精）
      ，血液中酒精濃度到達百分之零點零三至百分之零點零五
      時，對駕駛能力之影響為：多數駕駛人心境逐漸變幻不定
      、視覺與反應靈敏性減弱、對速度及距離的判斷力差；對
      心理行為之影響為：觀察力逐漸欠缺、心情漸輕鬆、自信
      心增加、多話、精神狀態處於陶醉感。血液中酒精濃度到
      達百分之零點零五至百分之零點零八時，對駕駛能力之影
      響為：反應遲鈍、駕駛能力受損、遲而不決或決而不行；
      對心理行為之影響為：情緒鬆散、感情與行為趨向誇張、
      肌肉不協調、精神處於興奮狀態。血液中酒精濃度到達百
      分之零點零八至百分之零點一五時，對駕駛能力之影響為
      ：判斷力嚴重受到影響、體能與精神協調受損、駕駛之體
      能困難增加；對心理行為之影響為：產生情緒異常現象、
      步伐不平穩、言語不清、反應惡劣、記憶及判斷力受損、
      精神處於錯亂狀態。血液中酒精濃度超過百分之零點一五
      ，對駕駛能力之影響為：視線搖晃、駕駛已進入恍惚狀態
      、判斷及理解遭到扭曲、駕駛不穩定；對心理行為之影響
      為：意識不明、嘔吐、站、走及講話困難、責任感喪失、
      精神處於麻痺狀態。血液中酒精濃度超過百分之零點五，
      對駕駛能力之影響為：無法開車；對心理行為之影響為：
      爛醉如泥、失去知覺可能致死、精神處於昏睡狀態。而被
      告為警查獲後所測得之呼氣酒精濃度高達每公升一點一八
      毫克乙情，有桃園縣政府警察局道路交通事故當事人酒精
      測定紀錄表（見偵查卷第17頁）在卷可考，換算血液中酒
      精濃度值為百分之零點二三六，揆諸上開研究結果，堪認
      被告當時已因酒精而使其正常駕駛能力受到影響。再參酌
      警員觀察被告當時之生理協調平衡情形，被告對員警指揮
      及交通號誌無反應或反應遲緩，駕駛判斷力顯然欠佳，且
      駕駛時有車身搖擺不定及腳步不穩、語無倫次等情形，有
      刑法第一百八十五條之三案件測試觀察紀錄表（見偵查卷
      第18頁）在卷可參，且經員警對其施以直線步行與平衡等
      五項檢測，被告均不合格，有桃園縣政府警察局汽車駕駛
      人酒後駕車生理協調平衡檢測紀錄卡（見偵查卷第19頁）
      在卷供參，足徵被告當時已達不能安全駕駛之程度甚明。
（三）被告雖以上開情詞置辯，惟其於警詢時業已自白有騎乘機
      車之事實，且與證人丙○○於偵查及本院審理時之證述及
      卷附其他事證相符，已如前述，而證人丙○○係因巡邏時
      發現被告騎車有異，始加以攔檢，其與被告間並不相識，
      故證人丙○○應無甘冒偽證罪責而誣指被告之動機，是其
      證詞應堪採信，則被告所辯應係卸責之詞，不足採信。
二、綜上，本件事證明確，被告犯行堪以認定，應依法論科。至
    被告雖聲請傳訊證人丁○○及餐廳老板甲○○，以茲證明係
    證人丁○○載被告到餐廳附近飲酒及被告當時是趴在機車上
    等人等事項（見本院卷98年5月7日審判筆錄第5 頁），然被
    告既供承：其機車停放在餐廳對面，且其離開餐廳後迄警員
    帶離現場期間，丁○○與甲○○均未在其身邊等語（見本院
    卷同上筆錄第4 頁），足見被告在離開小吃店後是否有騎乘
    機車之行為，既非丁○○及甲○○在所得見聞，是本院認無
    傳訊證人丁○○及甲○○之必要，附此敘明。
參、論罪科刑：
    核被告所為，係犯刑法第一百八十五條之三服用酒類不能安
    全駕駛動力交通工具而駕駛罪。又被告有事實欄所載之前科
    紀錄及執行情形，有臺灣高等法院被告前案紀錄表在卷足憑
    ，其於徒刑執行完畢後五年內故意再犯本件有期徒刑以上之
    罪，為累犯，應依刑法第四十七條第一項之規定加重其刑。
    爰審酌被告已有四次酒後駕車之公共危險罪前科，最近一次
    業經本院於95年10月18日以九十五年度壢交簡字第一二五三
    號判決判處有期徒刑六月，經上訴於本院後，由本院於96年
    6月8日以九十五年度交簡上字第一八二號判決上訴駁回確定
    ，於97年5 月12日縮刑期滿執行完畢，卻於執行完畢後約四
    個月即再犯本案，顯見被告對酒後駕車之犯行全無警惕，且
    一再枉顧其他用路人之生命、財產安全，兼衡其呼氣酒精濃
    度高達每公升一點一八毫克，對公共安全危害非輕，惟幸未
    肇事傷人及其犯後態度等一切情狀，量處如主文所示之刑。
據上論斷，應依刑事訴訟法第二百九十九條第一項前段，刑法第
一百八十五條之三、第四十七條第一項，刑法施行法第一條之一
第一項，判決如主文。
本案經檢察官周芝君到庭執行職務。
中    華    民    國    98    年    6     月     4     日
                  交通法庭審判長法  官  魏于傑
                                法  官  許雅婷
                                法  官  李文娟
以上正本證明與原本無異。
如不服本判決應於收受判決後10日內向本院提出上訴書狀，並應
敘述具體理由；其未敘述上訴理由者，應於上訴期間屆滿後20日
內向本院補提理由書（均須按他造當事人之人數附繕本）「切勿
逕送上級法院」。
                                書記官  蕭秀蓉
中    華    民    國    98    年    6     月    4     日
附錄本案論罪科刑法條：
中華民國刑法第一百八十五條之三


司法院資訊處製作；財團法人民間司法改革基金會備份。
